【裁判字號】    98,交簡上,14
【裁判日期】    980331
【裁判案由】    業務過失傷害等
【裁判全文】
臺灣嘉義地方法院刑事判決            98年度交簡上字第14號
上訴人即被告      乙○○
上列上訴人即被告因過失傷害案件，不服本院嘉義簡易庭中華民
國97年12月31日97年度嘉交簡字第945號第一審判決（聲請簡易
判決處刑書案號：臺灣嘉義地方法院檢察署97年度調偵字第302
號），提起上訴，本院管轄之第二審合議庭判決如下：
    主  文
上訴駁回。
乙○○緩刑貳年。
    事  實
一、乙○○於民國九十七年二月十二日下午三時二十五分許，駕
    駛車牌號碼9699-NL號自用小客車，沿嘉義縣新港鄉○○村
    ○○路七二巷道，由東往西方向，自右方駛至，本應注意汽
    車行經無號誌之交岔路口時，應減速慢行，作隨時停車之準
    備，且依當時天候晴、日間自然光線、柏油路面、路面乾燥
    、無缺陷、無障礙物、視距良好等情形觀之，並無不能注意
    之情事，竟疏未減速慢行，貿然直行，適有張嘉宏（業經判
    處有期徒刑四月確定）駕駛車牌號碼530-FC號營業用大客車
    搭載甲○○○等乘客，沿嘉義縣新港鄉○○村○○路一一一
    巷，由南往北方向行駛，途經該巷道與中山路七二巷未劃標
    線，不對稱且無號誌之交岔路口處時，本應注意汽車行駛至
    未設標誌、標線或號誌劃分幹、支線道之無號誌交岔路口，
    左方車應暫停讓右方車先行，亦疏未暫停讓右方車先行，即
    貿然直行，導致二車發生擦撞，致甲○○○受有第二節腰椎
    壓迫性骨折之傷害。肇事後，在犯罪未被有偵查權之公務員
    或機關發覺前，張嘉宏隨即撥打電話呼叫救護車前來救護甲
    ○○○，並表明其為肇事車輛之駕駛人，告知上述車禍地點
    ，請警方前往處理並接受裁判，乙○○亦向據報到場處理之
    嘉義縣警察局民雄分局新港分駐所警員表明為肇事車輛之駕
    駛人，並接受裁判而查獲。
二、案經甲○○○訴由嘉義縣警察局民雄分局報告臺灣嘉義地方
    法院檢察署檢察官偵查起訴。
    理  由
一、前揭犯罪事實，業據上訴人即被告乙○○於本院審理中坦承
    不諱，並有道路交通事故現場圖、道路交通事故調查報告表
    （一）（二）、事故現場暨車損照片十張、財團法人嘉義基
    督教醫院出具之診斷證明書、該醫院九十七年九月六日嘉基
    醫字第970900012號函、九十八年三月二日嘉基醫字第98020
    0236號函及所附完整病歷資料各一份在卷可稽，且本件道路
    交通事故經送臺灣省嘉雲區車輛行車事故鑑定委員會鑑定，
    結果認：「一、張嘉宏駕駛民營客運，行經未劃標縣道路之
    不對稱無號誌交岔路口，左方車未暫停讓右方車先行，為肇
    事原因。二、乙○○駕駛自小客車，行經無號誌交岔路口，
    未減速慢行，作隨時停車之準備，為肇事次因。」，亦有臺
    灣省嘉雲區車輛行車事故鑑定委員會嘉雲區970603案鑑定意
    見書一份在卷可資參照。本件車禍事故既係被告上開過失行
    為所併合肇致，被告自不能解免其罪責。又被害人甲○○○
    所受前開傷害，係因被告之過失行為所造成，其二者間自有
    相當因果關係。綜上事證，被告自白確與事實相符，要屬無
    疑；本案事證明確，被告犯行，應堪認定。
二、核被告乙○○所為，係犯刑法第二百八十四條第一項前段之
    過失傷害罪。又被告乙○○於肇事後，在犯罪未被有偵查權
    之公務員或機關發覺前，即主動向據報到場處理之嘉義縣警
    察局民雄分局新港分駐所警員表明其為肇事車輛之駕駛人，
    並接受裁判等情，有嘉義縣警察局道路交通事故肇事人自首
    情形紀錄表附卷可佐，是被告對偵查機關尚未發覺之犯罪，
    自首而接受裁判，依刑法第六十二條前段之規定減輕其刑。
三、原審以被告違反刑法第二百八十四條第一項前段之過失傷害
    犯行罪證明確，因依刑法第二百八十四條第一項前段、第六
    十二條前段、第四十一條第一項前段，刑法施行法第一條之
    一第一項、第二項前段，逕以簡易判決判處被告有期徒刑三
    月，並諭知如易科罰金以新台幣（下同）一千元折算一日之
    標準。經核其認事用法均無違誤，量刑亦屬妥適，被告以原
    審量刑過重提起上訴，請求撤銷改判，自無理由，應予駁回
    。
四、末查，被告前未曾因故意犯罪受有期徒刑以上刑之宣告，有
    臺灣高等法院被告前案紀錄表、臺灣嘉義地方法院檢察署刑
    案資料查註紀錄表各一份附卷可參，其因一時失慮，致觸犯
    刑典，犯罪後於本院審理時坦承犯行，並向被害人當庭道歉
    求得被害人諒解，且與被害人達成和解，業已賠償被害人新
    台幣十六萬元，有本院調解筆錄一份在卷可考（本院卷第二
    十三頁），本院審酌上情，認被告經此偵審教訓，應知警惕
    ，當無再犯之虞，其所受宣告之刑，以暫不執行為適當，併
    予宣告緩刑二年，以啟自新。
據上論斷，應依刑事訴訟法第四百五十五條之一第一項、第三項
、第三百六十八條，刑法第七十四條第一項第一款，判決如主文
。
本案經檢察官楊騏嘉到庭執行職務。
中    華    民    國    98    年    3     月    31    日
                  刑事第一庭審判長法  官  許進國
                                  法  官  張志偉
                                  法  官  黃明展
上列正本證明與原本無異。
本件不得上訴。
中    華    民    國    98    年    3     月    31    日
                                  書記官  張菀純
附錄論罪法條全文：
中華民國刑法第284條
（過失傷害罪）
因過失傷害人者，處6月以下有期徒刑、拘役或5百元以下罰金，
致重傷者，處1年以下有期徒刑、拘役或5百元以下罰金。
從事業務之人，因業務上之過失傷害人者，處1年以下有期徒刑
、拘役或1 千元以下罰金，致重傷者，處 3 年以下有期徒刑、
 拘役或2千元以下罰金。


司法院資訊處製作；財團法人民間司法改革基金會備份。
